臺灣新北地方法院板橋簡易庭小額民事判決
110年度板小字第4753號
原      告  馮增仲  
被      告  李沛旂  
訴訟代理人  邱柏銓  
上列當事人間請求侵權行為損害賠償事件，於中華民國111年4月
28日言詞辯論終結，本院判決如下：
    主      文
被告應給付原告新臺幣貳萬貳仟捌佰壹拾壹元，及自民國一百一
十年十一月十一日起至清償日止，按週年利率百分之五計算之利
息。
訴訟費用新臺幣壹仟元由被告負擔。
本判決得假執行。
    事實及理由
一、按訴狀送達後，原告不得將原訴變更或追加他訴，但擴張或
    縮減應受判決事項之聲明者，不在此限，民事訴訟法第255
    條第1項第3款定有明文，此於小額訴訟程序亦有適用。本件
    原告起訴原聲明請求：被告應給付原告新臺幣（下同）32,4
    76元，及自起訴狀繕本送達翌日起至清償日止，按年息百分
    之5計算之利息。嗣於民國111年3月7日言詞辯論期日當庭變
    更聲明為：被告應給付原告22,811元，及自起訴狀繕本送達
    翌日起至清償日止，按年息百分之5計算之利息，核屬減縮
    應受判決事項之聲明，揆諸首揭規定，應予准許。
二、原告主張：原告於110年9月13日17時23分許，在新北市三峽
    區大同路88巷地下停車場，將其所有並靠行登記在車行名下
    之車牌號碼000-0000號營業小客車（下稱系爭車輛）停放在
    停車位上，原告開後側車門整理東西，竟遭被告駕駛車牌號
    碼000-0000號自用小客車擦撞，造成系爭車輛受損。之後原
    告將該系爭車輛送至國都汽車股份有限公司土城服務廠（下
    稱國都公司）維修，維修費用24,976元（零件11,593元、工
    資13,383元），並已維修完畢，經計算折舊後僅請求15,311
    元。另外，原告因維修期間無法駕駛系爭車輛之營業損失，
    依交通部計程車營運狀況調查報告每日平均收入行情為1,50
    0元，共計維修5日，原告受有7,500元營業損失。合計原告
    受有22,811元損失。爰依侵權行為之法律關係提起本件訴訟
    等語，並聲明：被告應給付原告22,811元，及自起訴狀繕本
    送達翌日起至清償日止，按週年利率百分之5計算之利息。
三、被告則以：本次事故雙方均有肇事責任，事發過程是原告開
    啟車門，被告車輛轉彎，角度無法看到原告開車門導致撞擊
    ，主張原告為肇事主因，應減輕七成責任等語置辯，並聲明
    ：原告之訴駁回。
四、本院之判斷：
  ㈠原告主張被告於上開時間、地點，因未注意車前狀況，而擦
    撞系爭車輛，致系爭車輛送修後預估須支出上開修理費用等
    情，業據提出與其所述相符之駕駛執照、系爭車輛行照、國
    都公司估價單及統一發票等件為證，並經本院依職權向新北
    市政府警察局三峽分局調取該事故之報案案件通報顯示表及
    車損照片等資料查明無誤，被告對於其駕駛車輛碰撞系爭車
    輛，造成系爭車輛車損及原告受有營業損失等情均不爭執（
    見本院卷第58頁），惟就原告之請求以前詞抗辯。
  ㈡按因故意或過失，不法侵害他人之權利者，負損害賠償責任
    ；汽車、機車或其他非依軌道行駛之動力車輛，在使用中加
    損害於他人者，駕駛人應賠償因此所生之損害；民法第184
    條第1項前段、民法第191條之2定有明文。查本件被告於上
    開時間、地點，因過失駕駛行為不法侵害原告權利，業如前
    述，是被告自應就本件事故所生之損害負損害賠償責任。茲
    就原告請求賠償之各項金額，分別審酌如下：
  ⒈系爭車輛修理費用：
　　本件依原告提出修理之估價單之修復費用為24,976元（零件
    11,593元、工資13,383元），零件部分經計算折舊後為1,92
    8元，加計工資13,383元，共計修復費用為15,311元，被告
    對於折舊後之修復費用亦不爭執，故原告此部分之請求，自
    應准許。
  ⒉營業損失：
　　原告主張系爭車輛預估維修期間為5日，原告因此受有營業
    損失共計7,500元乙節，並提出估價單為憑，而被告對於原
    告此部分主張亦不爭執，堪認原告此部分之主張為真實，是
    原告此部分之請求，亦應准許。
  ⒊綜上，原告所得請求金額為22,811元。
  ㈢末被告主張兩造皆有肇事責任，應按比例分攤云云。經本院
    當庭勘驗被告所提出之停車場監視器影像光碟，其內檔名為
    IMG_2184影像畫面及檔名為IMG_2185影像畫面，勘驗結果為
    ：原告將其所有之系爭車輛停放在停車格內，並在停止狀態
    間開啟左後方車門，進入車內整理物品，被告所駕駛之車輛
    於右轉行徑間碰撞原告所有系爭車輛之左後車門等情，此為
    兩造所不爭執，可見原告將系爭車輛停放於停車格內，且系
    爭車輛當時為靜止狀態，原告開啟系爭車輛左後車門整理車
    內物品，此為一般人於停車場內常有之行為，而被告駕駛車
    輛本應注意車前狀況，其應注意能注意而不注意致撞擊系爭
    車輛，被告實應負全責，被告抗辯原告與有過失，並無可採
    。至於被告雖抗辯其轉彎時之角度無法看到系爭車輛門是開
    啟的，且現場凸透鏡也看不到系爭車輛狀況云云，然被告並
    未舉證以實其說，又即便現場凸透鏡無法看到系爭車輛之狀
    況，亦屬停車場設置或管理有無欠缺之問題，實與原告無涉
    ，是被告所辯自無足採信。 
  ㈣末按遲延之債務，以支付金錢為標的者，債權人得請求依法
    定利率計算之遲延利息。給付無確定期限者，債務人於債權
    人得請求時，經其催告而未為給付，自受催告時起，負遲延
    責任。其經債權人起訴而送達訴狀，或依督促程序送達支付
    命令，或為其他相類之行為者，與催告有同一之效力。應付
    利息之債務，其利率未經約定，亦無法律可據者，週年利率
    為百分之5，民法第233條第1項、第229條第2項及第203條分
    別定有明文。本件原告請求被告給付之損害賠償，係以支付
    金錢為標的，且無確定期限及約定利率，故原告請求被告給
    付自起訴狀繕本送達翌日即110年11月11日起至清償日止，
    按週年利率百分之5計算之利息，併應准許。
五、綜上所述，原告本於侵權行為之法律關係，請求被告給付22
    ,811元，及自起訴狀繕本送達翌日即110年11月11日起至清
    償日止，按週年利率百分之5計算之利息，為有理由，應予
    准許。
六、本件係適用小額訴訟程序所為被告敗訴之判決，依民事訴訟
    法第436條之20，應依職權宣告假執行。
七、本件事證已臻明確，兩造其餘攻擊防禦方法及所提證據，經
    核與判決之結果不生影響，爰不逐一論述，併此敘明。
八、本件係小額訴訟事件，依民事訴訟法第436條之19第1項規定
    ，確定本件訴訟費用為1,000元，由被告負擔。
中　　華　　民　　國　　111 　年　　5 　　月　　26　　日
                  臺灣新北地方法院板橋簡易庭
                        法  官  陳怡親
以上正本係照原本作成。
如不服本判決，應於送達後20日內，向本院提出上訴狀，並表明
上訴理由（上訴理由應表明一、原判決所違背之法令及具體內容
。二、依訴訟資料可認為原判決有違背法令之具體事實。），如
於本判決宣示後送達前提起上訴者，應於判決送達後20日內補
提上訴理由書（須附繕本），如未於上訴後20日內補提合法上訴
理由書，法院得逕以裁定駁回上訴。
中　　華　　民　　國　　111 　年　　5 　　月　　26　　日
                       書記官  劉芷寧